臺灣板橋地方法院刑事判決　　　　　　　　　　　　　九十一年度訴字第二六七號
　　公　訴　人　臺灣板橋地方法院檢察署檢察官
　　被　　　告　丁○○
　　選任辯護人　甲○○
右列被告因竊盜等案件，經提起公訴（九十年度偵字第五三五Ｏ、七一三二號），爰
判決如左：
    主  文
丁○○無罪。
    理  由
一、公訴意旨略以：被告丁○○基於竊盜之概括犯意，意圖為自己不法之所有，於民
    國（下同）八十九年十二月十二日六時零分許，在臺南縣西灣里大勇路一五七號
    前，竊取己○○所有之Ｄ八－五Ｏ八八號自用小客車，並偽造Ｃ六－一二六三號
    自用小客車號牌二面懸掛於上開贓車（下稱Ａ車）使用，復偽造行車執照一枚、
    車主丙○○名義之買賣契約、裕隆汽車製造股份有限公司（以下簡稱裕隆汽車公
    司）完稅證明、汽車新領牌照登記書等文件，供逃避警方查緝用，足生損害於丙○○、裕隆汽車公司及監理機關對於車輛管理之正確性。嗣丁○○於九十年三月
    九日十八時零分許，駕駛上開贓車行經臺北縣板橋市○○街六十二號前時，遭警
    查獲，警方並扣得上開偽造之車牌Ｃ六－一二六三號二面、鑰匙一支、偽造之行
    車執照一枚、車主丙○○名義之買賣契約、裕隆汽車公司完稅證明、汽車新領牌
    照登記書等文件；丁○○復基於前開竊盜之概括犯意，意圖為自己不法之所有，
    於九十年二月十日三時零分許，在臺南縣永康市○○○路五十二號前，竊取王嘉
    勝所有之五Ｋ－三一一二號自用小客車，再以偽造之Ａ二－五四Ｏ七號（公訴人
    誤載為ＡＺ）號牌二面懸掛於上開贓車使用（下稱Ｂ車），復偽造行車執照一枚
    以供逃避警方查緝，足生損害於王嘉勝及監理機關對於車輛管理之正確性。嗣丁○○於九十年二月底，駕駛上開懸掛偽造號牌之贓車至臺北縣土城市某地，以該
    車為抵押，向不知情之乙○○借面額共新台幣（下同）四十萬元之支票四紙（已
    兌現），嗣乙○○再將該車交予不知情之王文儒（另為不起訴處分）使用，而王
    文儒於九十年三月十三日十八時零分許，駕駛上開贓車行經臺北市○○街一一四
    巷口遭警查獲，警方並扣得偽造之車牌ＡＺ－五四Ｏ七號二面、鑰匙一支及偽造
    之行車執照一枚等物，因認被告涉犯刑法第三百二十條第一項之竊盜罪嫌、第二
    百十六條、第二百十二條之行使偽造文書罪嫌。
二、被告堅詞否認有何竊盜及行使偽造文書犯行，辯稱：Ａ車是我向綽號小寶的男子
    所購買，乙○○看到我駕駛的車輛不錯，向我探詢，我再介紹他向小寶買Ｂ車，
    我不知道是贓車，也不知道證件是偽造的等語。公訴人係以：(一)被告駕駛Ａ車被
    查獲、(二)乙○○否認有何委託被告尋找車輛之事，並稱：是被告駕駛Ｂ車來向我
    借票，把Ｂ車抵押給我，我不知道是贓車等語、(三)被告一連駕駛兩部懸掛偽造號
    牌、證件之贓車，足徵被告確係竊車之人，而非僅單純買受贓物之人三點為其依
    據。然查：
  (一)公訴人並未舉證證明被告有何行竊上開車輛、偽造證件並進而行使之行為，徒以
    被告駕駛贓車為警查獲及被害人己○○、王嘉勝指述其車輛遭竊，被害人丙○○
    、鄭正明指述其身分證件遺失、遭冒用之事實，並無法證明被告有何竊盜、偽造
    文書之行為，更無從由被告一連駕駛兩部懸掛偽造車牌之贓車，推論被告即為竊
    盜及偽造證件牌照之人，首應敘明。
  (二)次查：Ａ車部分，被告於九十年三月九日為警查獲時，尚持有丙○○為出賣人名
    義之買賣契約、裕隆公司完稅照證、汽車新領牌照登記書、保險卡等完整之車籍
    文件（九十年度偵字第五三五Ｏ號卷第十八頁、十九頁），是被告所辯，該車並
    非其所竊盜乙節，並非全然無稽。
  (三)又Ｂ車部分，係由第三人王文儒駕駛為警查獲後，供述該車係其老闆乙○○所交
    付（見九十年四月二十四日偵查筆錄），並由乙○○指述：丁○○向我借錢，借
    四十萬元，我給他四張票，車子是他抵押給我作擔保用的等語（見九十年五月二
    十二日、二十四日偵查筆錄），而循線查獲被告，然被告於本院審理時供述：前
    兩張票是我向乙○○借的，拿去向我朋友吳玉英貼現，另外兩張是乙○○要買車
    的訂金，因為我是經手人，所以由我轉交給「小寶」，並不是我向乙○○借錢，
    把車抵押給他，是我介紹他向小寶買車等語，而乙○○庭呈之四張支票影本背書
    人分別係「吳玉英」、「洪錦龍」、「莊連泉」，除被告自承交付兩張支票予吳
    玉英換取現金外，另兩紙支票尚無法認定係被告所提示兌現，是否如乙○○所證
    述，係其借予被告之款項，尚有所疑，況乙○○若係經由被告介紹，向「小寶」
    購買Ｂ車，於為警查獲，發現「小寶」所販售者係贓車，牌照係偽造之物後，實
    難期待乙○○會自承上開購車行為，陷己身於不利。公訴人逕以有利害關係之乙○○於偵查中所述情節，作為對被告不利之認定，證據尚嫌不足。
  (四)又依被告於警訊中所提供其與小寶聯絡之行動電話號碼Ｚ000000000號
    ，經追查係侯尊文所申請，借給葉群峰使用，再轉借給戊○○。然被告當庭與戊○○對質後，供稱：戊○○並非「小寶」等語（見審理筆錄），又證人戊○○到
    庭結證稱：車子不是我賣給被告的，這支電話從八十九年十一月開始都由我在使
    用，沒有借給別人，「小寶」應該是洪偉智，我有聽過洪偉智和被告在討論買車
    子的事情，但我不曉得他二人是否真的有交易成功等語（亦見審理筆錄），是被
    告所辯係向「小寶」購得上開Ａ車，並非全然無稽。況Ｂ車之車牌、行車執照、
    保單，經檢察官勘驗結果，認以肉眼辨識，與真品極為相似，有九十年五月二十
    四日勘驗筆錄在卷可稽，是既不能證明上開車輛係被告所竊得，則被告是否知悉
    扣案牌照、證件等物均係偽造，亦屬可疑。綜上，依公訴人所舉之證據，尚屬不
    能證明被告竊盜Ａ、Ｂ兩台自小客車，及偽造車牌、相關文件之偽造特種文書罪
    ，應為無罪之諭知，至被告是否涉有故買贓物等罪嫌，應由公訴人另行偵查。
據上論斷，刑事訴訟法第三百零一條第一項，判決如主文。
中      華      民      國    九十一    年      三      月    二十九    日
                                          法  官    蕭  一  弘
右正本證明與原本無異。
如不服本判決，應於判決送達後十日內，向本院提出上訴狀。
                                          書記官    郭  玉  芬
中      華      民      國    九十一    年      四      月      一      日
